【裁判字號】    99,撤緩,156
【裁判日期】    991012
【裁判案由】    撤銷緩刑
【裁判全文】
臺灣士林地方法院刑事裁定             99年度撤緩字第156號
聲  請  人  臺灣士林地方法院檢察署檢察官
受  刑  人  甲○○
上列聲請人因受刑人公共危險等案件，聲請撤銷緩刑之宣告（99
年度執聲字第1151號），本院裁定如下：
    主  文
聲請駁回。
    理  由
一、聲請意旨略以：受刑人甲○○前因公共危險等案件，經臺灣
    臺北地方法院於民國99年3 月10日以98年度訴字第2027號判
    處有期徒刑6 月、緩刑2 年，於99年4 月12日確定。迺受刑
    人於緩刑前之98年1 月27日犯公共危險罪，經本院於99年4
    月30日以99年度湖交簡字第184 號判處罰金新臺幣（下同）
    3 萬元，於99年6 月7 日確定，足認原宣告之緩刑難收其預
    期效果，合於刑法第75條之1 第1 項第1 款所定撤銷緩刑之
    原因，爰依刑事訴訟法第476 條規定聲請撤銷等語。
二、按緩刑前因故意犯他罪，而在緩刑期內受得易科罰金之有期
    徒刑、拘役或罰金之宣告確定者，足認原宣告之緩刑難收其
    預期效果，而有執行刑罰之必要者，得撤銷其宣告；撤銷之
    聲請，於判決確定後6 月以內為之，刑法第75條之1 第1 項
    第1 款、第2 項、第75條第2 項分有明文。又緩刑之宣告應
    撤銷者，由受刑人所在地或其最後住所地之地方法院檢察官
    聲請該法院裁定之，刑事訴訟法第476 條亦有明文。
三、本件受刑人前因公共危險等案件，經臺灣臺北地方法院於99
    年3 月10日以98年度訴字第2027號判處有期徒刑6 月、緩刑
    2 年，於99年4 月12日確定。另於上開緩刑前之98年1 月27
    日犯公共危險罪，經本院於99年4 月30日以99年度湖交簡字
    第184 號判處罰金3 萬元，於99年6 月7 日確定等情，有卷
    附判決書、聲請簡易判決處刑書、臺灣高等法院被告前案紀
    錄表可參，固足認受刑人於前揭公共危險等案件緩刑前故意
    犯他罪，而受罰金之宣告確定無訛。惟查：
  (一)按刑法第75條之1 第1 項第1 款、第2 款規定：「受緩刑之
    宣告而有下列情形之一，足認原宣告之緩刑難收其預期效果
    ，而有執行刑罰之必要者，得撤銷其宣告：一、緩刑前因故
    意犯他罪，而在緩刑期內受得易科罰金之有期徒刑、拘役或
    罰金之宣告確定者。二、緩刑期內因故意犯他罪，而在緩刑
    期內受得易科罰金之有期徒刑、拘役或罰金之宣告確定者」
    。考其立法意旨乃以：關於緩刑之撤銷，現行法第75條第1
    項固已設有二款應撤銷之原因；至得撤銷緩刑之原因，則僅
    於保安處分章內第93條第3 項與撤銷假釋合併加以規定，體
    例上不相連貫，實用上亦欠彈性，爰參酌德國及奧地利現行
    立法例增訂得撤銷緩刑之原因，其中現行關於緩刑前或緩刑
    期間故意犯他罪，而在緩刑期內受得易科罰金之有期徒刑之
    宣告者，列為應撤銷緩刑之事由，因認過於嚴苛，而排除第
    75條應撤銷緩刑之事由，移列至得撤銷緩刑事由，俾使「法
    官依被告再犯情節，而裁量是否撤銷先前緩刑之宣告」；其
    次，如有前開事由，但判決宣告拘役、罰金時，可見行為人
    仍未見悔悟，有列為得撤銷緩刑之事由，以資彈性適用，爰
    於第1 項第1 款、第2 款增訂之。且本條採用裁量撤銷主義
    ，賦予法院撤銷與否之權限，特於第1 項規定實質要件為「
    足認原宣告之緩刑難收其預期效果，而有執行刑罰之必要」
    ，供作審認之標準。亦即於前述「得」撤銷緩刑之情形，法
    官應依職權本於合目的性之裁量，妥適審酌被告所犯前後數
    罪間，關於法益侵害之性質、再犯之原因、違反法規範之情
    節是否重大、被告主觀犯意所顯現之惡性及其反社會性等情
    ，是否已使前案原為促使惡性輕微之被告或偶發犯、初犯改
    過自新而宣告之緩刑，已難收其預期之效果，而確有執行刑
    罰之必要，此與刑法第75條第1 項所定兩款要件有一具備，
    即毋庸再行審酌其他情狀，應逕予撤銷緩刑之情形不同。
  (二)查受刑人前經宣告緩刑之公共危險等案件，其犯罪事實乃：
    「甲○○於98年7 月16日晚間，在…錢櫃KTV 內，聽聞與其
    同行心情不佳之友人何梓羚向其表示『生活無意義，死了算
    了』等語，甲○○亦向何梓羚表示『燒炭死得比較漂亮，反
    正我也很想死』等語，…遂相約自殺，並基於謀為同死而幫
    助對方自殺之犯意，先於同年月17日凌晨1 時許，前往…全
    家便利商店，由何梓羚選購木炭交由甲○○結帳，…二人即
    於同日凌晨3 時27分許，投宿…薇閣汽車旅館118 號房，其
    等均明知在房間內木質地板上燒炭自殺，木炭產生之高溫可
    能引燃木質地板，且依當時狀況並非不能注意，甲○○、何
    梓羚竟疏未注意，由何梓羚於該日上午7 時許，在前開房間
    地板上引燃木炭，甲○○、何梓羚則躺在床上聊天，隨後因
    吸入一氧化碳而意識不清。嗣甲○○因地板受燃生濃煙而驚
    醒，乃至浴室裝水將火勢撲滅，適薇閣旅館之工作人員亦會
    同警方要求開門，然已造成該118 號房內直徑約30至50公分
    範圍之木質地板燒燬，致生公共危險，甲○○、何梓羚亦未
    生死亡之結果而幫助他人使之自殺未遂」，可見該案案由固
    載為「公共危險等」，實則係以一燒炭行為，同時觸犯「刑
    法第275 條第3 項、第1 項、第2 項之謀為同死幫助他人使
    之自殺未遂罪」、「刑法第175 條第3 項失火燒燬住宅、建
    築物等以外之物罪」兩罪名，為想像競合犯，從一重論以謀
    為同死幫助他人使之自殺未遂罪處斷，有該案確定判決書附
    卷可按。而受刑人緩刑前所犯之公共危險罪，其情節為：「
    甲○○明知服用酒類不能安全駕駛動力交通工具，於98年1
    月27日凌晨1 時至當日上午6 時30分許之間，在…好樂迪KT
    V ，因飲用酒類逾量，已無法安全騎車，…，即於當日上午
    6 時45分許，…，騎乘車牌號碼CZF-810 號普通重型機車上
    路，…，遇警攔檢，…，經測試呼氣酒精濃度達每公升0.75
    毫克」，則係酒後駕車危害交通安全，亦有該案確定判決書
    、聲請簡易判決處刑書存卷足徵。衡諸受刑人先後所犯二案
    ，非但均屬偶發，主觀犯意所顯現之惡性並非重大，且犯罪
    型態、原因、侵害法益及社會危害程度殊異，又緩刑前所犯
    之罪經本院斟酌情節後，亦僅宣告罰金3 萬元，顯見犯罪情
    節亦屬輕微，再受刑人於受緩刑宣告後，除前揭緩刑前犯罪
    經判處罰金確定外，別無任何犯罪、科刑紀錄，有臺灣高等
    法院被告前案紀錄表為憑，則稽上各情，尚不能謂原宣告之
    緩刑已難收預期效果，而有執行刑罰之必要。此外，復查無
    其他證據足認原宣告之緩刑難收其預期效果，而有執行刑罰
    之必要。本件聲請非有理由，應予駁回。
據上論斷，應依刑事訴訟法第220 條，裁定如主文。
中    華    民    國    99    年    10    月    12    日
                  刑事第二庭法  官  李冠宜
以上正本證明與原本無異。
如不服本裁定應於送達後 5日內向本院提出抗告狀。
                            書記官  劉欣怡
中    華    民    國    99    年    10    月    12    日

司法院資訊處製作；財團法人民間司法改革基金會備份。
